臺灣高等法院刑事判決　　　　　 93年度重上更(五)字第180號
上　訴　人　臺灣板橋地方法院檢察署檢察官
上　訴　人
即　被　告　鄭有來
指定辯護人　林紹源律師
上　訴　人
即　被　告　甲○○
　　　　　　　　　　　四號四樓(
選任辯護人　王聰明律師
指定辯護人　李承志律師
上列上訴人鄭有來、甲○○因毒品危害防制條例案件，不服臺灣
板橋地方法院88年度訴字第1912號，中華民國89年7月21日第一
審判決（起訴案號：臺灣板橋地方法院檢察署88年度偵字第2002
7號、第20029號），提起上訴，經判決後，由最高法院第五次發
回更審，本院判決如下：
上列上訴人臺灣板橋地方法院檢察署檢察官因被告甲○○毒品危
害防制條例案件，不服臺灣板橋地方法院88年度訴字第1859號，
中華民國92年9月10日第一審判決（起訴案號：臺灣板橋地方法
院檢察署88年度偵字第18015號），提起上訴，經判決後，由最
高法院第一次發回更審，本院判決如下：
    主  文
原判決均撤銷。
鄭有來共同連續販賣第一級毒品，處無期徒刑，褫奪公權終身。
扣案如附表三編號二、五所示之第一級毒品海洛因，沒收銷燬之
；扣案如附表三編號二、五之第一級毒品海洛因外包裝、編號七
至十三所示之物品、未扣案如附表四所示之物品，均沒收。販賣
第一級毒品海洛因所得之財物新臺幣伍拾肆萬柒仟捌佰元沒收，
如全部或一部不能沒收時，以其財產抵償之。又共同連續販賣第
二級毒品，處有期徒刑拾年。扣案如附表三編號一、三、六、十
四所示之第二級毒品安非他命，沒收銷燬之；如附表三編號一、
三、六、十四所示安非他命外包裝、編號七至十三所示之物品、
未扣案如附表四所示之物品，均沒收。販賣第二級毒品安非他命
所得之財物新臺幣柒拾壹萬零伍佰元沒收，如全部或一部不能沒
收時，以其財產抵償之。應執行無期徒刑，褫奪公權終身。如附
表三編號一、二、三、五、六、十四所示之第一級毒品海洛因、
第二級毒品安非他命，均沒收銷燬之；扣案如附表三編號一、二
、三、五、六、十四所示第一級毒品海洛因、第二級毒品安非他
命外包裝、編號七至十三所示之物品、未扣案如附表四所示之物
品，均沒收。販賣第一級毒品海洛因所得之財物新臺幣伍拾肆萬
柒仟捌佰元及販賣第二級毒品安非他命所得之財物新臺幣柒拾壹
萬零伍佰元，均沒收，如全部或一部不能沒收時，以其財產抵償
之。
甲○○共同連續販賣第一級毒品，處無期徒刑，褫奪公權終身。
扣案如附表三編號二、五所示之第一級毒品海洛因沒收銷燬之；
如附表三編號二、五所示之第一級毒品海洛因外包裝、編號七至
十三所示之物品、未扣案如附表四所示之物品，均沒收。販賣第
一級毒品海洛因所得之財物新臺幣伍拾肆萬柒仟捌佰元沒收，如
全部或一部不能沒收時，以其財產抵償之。又共同連續販賣第二
級毒品，處有期徒刑玖年。扣案如附表三編號一、三、六、十四
所示之第二級毒品安非他命，沒收銷燬之；如附表三編號一、三
、六、十四所示安非他命外包裝、編號七至十三所示之物品、未
扣案如附表四所示之物品，均沒收。販賣第二級毒品安非他命所
得之財物新臺幣柒拾壹萬零伍佰元沒收，如全部或一部不能沒收
時，以其財產抵償之。應執行無期徒刑，褫奪公權終身。扣案如
附表三編號一、二、三、五、六、十四所示之第一級毒品海洛因
、第二級毒品安非他命，均沒收銷燬之；扣案如附表三編號一、
二、三、五、六、十四所示第一級毒品海洛因、第二級毒品安非
他命外包裝、編號七至十三所示之物品、未扣案如附表四所示之
物品，均沒收。販賣第一級毒品海洛因所得之財物新臺幣伍拾肆
萬柒仟捌佰元及販賣第二級毒品安非他命所得之財物新臺幣柒拾
壹萬零伍佰元，均沒收，如全部或一部不能沒收時，以其財產抵
償之。
甲○○被訴販賣安非他命與昌仔、大成、龍仔、春仔、阿輝部分
(八十八年度偵字第二００二七號、第二００二九號)無罪。甲○
○被訴販賣安非他命與龍飛、春山、大胖、彭玲玲部分 (八十八
年度偵字第二００二七號、第二００二九號)公訴不受理。
    事  實
一、鄭有來曾於民國八十一年間，因違反麻醉藥品管理條例案件
    ，經台灣板橋地方法院判處有期徒刑一年。同年間，又因煙
    毒、違反麻醉藥品管理條例、違反藥事法等案件，經本院分
    別判處有期徒刑三年、一年、一年，定其應執行刑為有期徒
    刑四年八月。上開四罪接續執行，於八十三年七月六日假釋
    。於假釋期間，又因違反麻醉藥品管理條例案件，經台灣基
    隆地方法院判處有期徒刑八月。八十三年間，又因煙毒案件
    ，經本院判處有期徒刑二年六月。嗣經裁定定應執行刑為有
    期徒刑三年，與撤銷假釋之殘刑三年六月又十三日，接續執
    行，至八十七年七月二十三日假釋，應至九十年二月十九日
    始假釋期滿，其於假釋期間，仍不知悔改。夥同綽號「排骨
    」之甲○○，及綽號「黑豬」之周永順（販賣第二級毒品部
    分，因供出毒品來源，因而破獲鄭有來、甲○○，經台灣板
    橋地方法院判處有期徒刑三年八月，販賣第一級毒品部分未
    經起訴），意圖營利，基於共同及概括之犯意，販賣第一級
    毒品海洛因及第二級毒品安非他命，以附表四所示之行動電
    話及呼叫器為聯絡販賣毒品之工具，由鄭有來出資購入毒品
    ，甲○○、周永順聯絡客戶交易及送交毒品予客戶及收款、
    記帳。自八十八年七月間起，至八十八年八月二十四日止，
    連續在臺北縣蘆洲市○○路四十二號二樓及三民路附近等地
    ，多次販賣第一級毒品海洛因及第二級毒品安非他命，其各
    次販賣毒品種類、數量、買受者及金額，詳如附表一、二所
    示。嗣於八十八年八月二十三日晚間七時許，經警查獲毒品
    案件通緝之彭玲玲，彭玲玲同意配合查緝毒品來源，經警察
    安排，撥打周永順所用0000000000行動電話，佯
    稱購買安非他命，周永順於同日晚間十一時四十五分許，攜
    帶如附表三編號一所示安非他命一包，前往約定之臺北縣蘆
    洲市○○路九十七號前，欲與彭玲玲交易時，當場為埋伏警
    員逮捕而未遂，並自周永順手上扣得安非他命一小包。周永
    順供述係與鄭有來、甲○○共同販賣毒品，警方乃循線先於
    八十八年八月二十四日晚間十時三十分許，持檢察官簽發之
    搜索票，在臺北縣蘆洲市○○路二０四巷八號搜索查獲鄭有
    來，並扣得如附表三編號二、三所示之海洛因、安非他命、
    外包裝、如附表三編號十三所示鄭有來所有，預備供販賣毒
    品使用之分裝袋。復於同日晚間十一時五十分許，持檢察官
    簽發之搜索票，在臺北縣蘆洲市○○路四十二號二樓查獲甲
    ○○，並扣得如附表三編號五、六所示之海洛因、安非他命
    、外包裝，及鄭有來所有供販賣毒品所用如附表三編號八至
    十二所示之研磨機、分裝匙、電子秤、帳單、電話聯絡單、
    如附表三編號七所示預備供販賣毒品使用之分裝袋。
二、甲○○（所涉施用毒品罪，已送強制戒治中）與鄭有來 (綽
    號大包)共同基於意圖營利之概括犯意聯絡，連續自民國八
    十八年七月中旬起，在台北縣、市等處，販賣第二級毒品安
    非他命予不特定之施用安非他命者五次，均先由施用安非他
    命者與鄭有來聯繫交易之時、地及價錢，再由甲○○負責送
    貨收款，於收得貨款後，鄭有來則提供少許第一級毒品海洛
    因予甲○○施用。俟於八十八年七月二十五日二十一時三十
    分許，綽號「大不」之蔡竹林與楊立華（二人所涉施用毒品
    罪，皆已送強制戒治中）因毒品案為警查獲後，蔡竹林供出
    毒品來源，並打鄭有來之電話0000000000向鄭有
    來購買三兩安非他命（每兩新台幣二萬三千元），鄭有來則
    電聯甲○○至台北縣三重市○○路○道中山高速公路下方拿
    取安非他命，囑甲○○將安非他命送至台北縣板橋市○○路
    、雨農路口交予穿白衣綽號「大不」者，並收取貨款。嗣於
    同日二十二時三十分許，甲○○攜帶如附表三編號十四之安
    非他命（毛重二一０公克、驗餘共淨重一百零六點三公克）
    至板橋市○○路一四二巷口時為警當場查獲而未遂，並予查
    扣。
三、案經臺北市政府警察局移送臺灣板橋地方法院檢察署檢察官
    偵查起訴。案經臺北縣政府警察局海山分局報請臺灣板橋地
    方法院檢察署檢察官偵查起訴。
    理  由
壹、上揭事實一部分
一、訊據被告鄭有來供承：伊有販賣第一級毒品海洛因及第二級
    毒品安非他命，但非與被告甲○○共犯。伊自八十七年七月
    底、八月初起開始販賣毒品安非他命予彭玲玲，一兩二萬元
    ，半兩一萬元，彭玲玲向伊買了約六次左右。海洛因是從有
    帳單才開始賣，伊的客人一錢賣二萬元，最小的量是四分之
    一錢，賣五千元。伊只於八月賣海洛因給彭玲玲一次，二千
    元二點五分。帳單上所寫的軟的是海洛因，硬的是安非他命
    ，客人都是以外號寫的。帳單上所寫的都是伊賣的。帳單上
    的之彭奶就是彭玲玲云云。訊據被告甲○○矢口否認有販賣
    第一、二級毒品之犯行，辯稱：伊未販賣毒品，扣案帳單是
    周永順說他寫的醜叫伊寫。帳單上字體較醜的是周永順所寫
    ，是鄭有來念給伊寫，伊不知內容為何。查獲毒品之房間是
    周永順在用，周永順係對伊不滿才誣指伊販賣毒品，伊不知
    鄭有來在販賣毒品云云。
二、經查：
(一)、本件係彭玲玲因毒品案件遭通緝，於八十八年八月二十三
      日經警方查獲，供出毒品來源為被告鄭有來、甲○○及共
      犯周永順，經警方安排彭玲玲撥打周永順所用00000
      00000行動電話，假稱購買安非他命，周永順依約前
      往交易，為警查獲，並扣得如附表三編號一所示白色結晶
      一包，經送請憲兵司令部刑事鑑識中心鑑驗結果，確為安
      非他命，驗餘淨重十五點五九六八公克，有該中心八十八
      年十月八日綱得字第一三六九五號鑑驗通知書附卷可稽
      （見偵字第一九九七０號卷第三十九頁）。嗣警方經共犯
      周永順供述與被告鄭有來、甲○○等共同販賣毒品，乃循
      線先於八十八年八月二十四日晚間十時三十分許，持檢察
      官簽發之搜索票，在臺北縣蘆洲市○○路二０四巷八號搜
      索查獲鄭有來，並扣得如附表三編號二、三所示之海洛因
      、安非他命、外包裝、如附表三編號十三所示鄭有來所有
      預備供販賣毒品使用之分裝袋。復於同日晚間十一時五十
      分許，持檢察官簽發之搜索票，在臺北縣蘆洲市○○路四
      十二號二樓查獲甲○○，並扣得如附表三編號五、六所示
      之海洛因、安非他命、外包裝及鄭有來所有供販賣毒品所
      用如附表三編號八至十二所示之研磨機、分裝匙、電子秤
      、帳單、電話聯絡單、如附表三編號七所示預備供販賣毒
      品使用之分裝袋，業經證人彭玲玲、共犯周永順於警訊時
      及查獲警員許炳煌於原審法院、本院審理中證述明確（見
      偵字第二００二九號卷第十頁、偵字第二００二七號卷第
      十六頁至第十八頁、原審卷第一二０頁、本院卷更三審第
      一五四頁）。復有搜索票影本、臺北市政府警察局刑事警
      察大隊八十八八月廿四日、廿五日搜索扣押證明筆錄（收
      據，證明）三紙在卷可稽（見偵字二００二七號卷第四頁
      至第七頁及偵字第二００二九號卷第四頁）及如附表三編
      號三至十三所示之毒品、物品，扣案可資佐證。
(二)、扣案之附表三編號二、五所示海洛因，及附表三編號三、
      六所示安非他命，分別經鑑定結果，確實為海洛因及安非
      他命，其驗餘淨重及包裝重，詳如附表三編號二、三、五
      、六所示，有法務部調查局八十八年十月十二日陸字第
      八八一七五一四０號、八十八年十月十二日陸字第八八
      一七五七三九號鑑定通知書、八十九年三月二十日陸字
      第八九０一四三九０號、八十九年三月二十日陸字第八
      九０一四四０三號檢驗通知書在卷可稽（見原審卷第八十
      五頁、第八十六頁、第一八九頁、第一九０頁）。該查獲
      扣案之安非他命、海洛因分別重達五百四十二點二九六八
      公克及一○二點八一公克（驗餘淨重），其數量甚鉅，並
      有如附表三編號七至十三所示之分裝毒品販賣用之研磨機
      、電子秤、分裝袋（大小自０號至四號不等，且其中部分
      已黏貼標籤－２全、４全等表明重量）、分裝匙、帳單、
      電話聯絡單等物扣案，該鉅量毒品，並非供己施用，而係
      用以販賣。
(三)、被告鄭有來等人如附表二販賣毒品、客戶及金額部分，有
      扣案帳單可憑。帳單中記載交易毒品種類係以「軟」、「
      硬」。被告鄭有來於警訊中已供述「軟」係指海洛因，「
      硬」則係指安非他命（見偵字第二００二七號卷第十一頁
      背面）。被告鄭有來雖嗣後否認上情，惟被告鄭有來警訊
      供述，經本院更一審勘驗警訊錄音帶結果，其內容與警訊
      筆錄記載相符等情，有勘驗筆錄在卷可據（見上更一字第
      六一七號卷二第四十七頁），足徵被告鄭有來確實有於警
      訊時供述「軟」係指海洛因，「硬」係指安非他命。再參
      以海洛因係粉末狀，安非他命為結晶狀，其特性與「軟」
      、「硬」名之，亦相符合。又扣案帳單上每日出貨數量結
      算，「軟」係以「錢」，「硬」係以「兩」為計算單位，
      以海洛因與安非他命價格懸殊，海洛因些微數量，即價值
      不貲，安非他命相較，價格較低，則於販賣時海洛因、安
      非他命依序以「錢」、「兩」為計價單位，亦合於交易情
      形。至共犯周永順於本院更二審審理時雖改稱：安非他命
      係結晶體，有時是整塊，分裝時把它敲碎，有些碎塊比較
      大，稱為「硬」，有些比較小塊，稱為「軟」。大塊結晶
      較貴，小塊結晶較便宜云云（見更二審卷第一二一頁）。
      惟依八十八年八月十三日帳單記載，該日「軟」出貨四錢
      半，且「軟四分之一，五０００」有六筆，「軟半」有三
      筆。另八十八年八月十四日帳單記載「軟伍，五０００」
      、「軟半，九０００」、「軟全，一七０００」、「軟全
      ，一九五００」，「全二，半二，伍二，合計三點五」，
      「硬全，一七０００」，「硬半，九０００」，「硬一點
      五，三００００」，該日「軟」出貨三點五錢，而「軟伍
      」有二筆，「軟半」有二筆，「軟全」有二筆，該日「硬
      」出貨三兩，而「硬全」、「硬半」、「硬一點五」各一
      筆（見偵字第二００二七號卷第二十一頁）。再被告甲○
      ○、共犯周永順均供述：「伍」是半之一半（見本院更三
      審卷第一二三頁），可知「軟四分之一」即「軟伍」係「
      軟」重量四分之一錢即０點二五錢，價格五千元，「軟半
      」係「軟」重量０點五錢，價格九千元，「軟全」係「軟
      」重量一錢，價格一萬七千元或一萬九千五百元；「硬全
      」係「硬」重量一兩，價格一萬七千元，「硬半」係「硬
      」重量半兩，價格九千元，「硬一點五」係「硬」重量一
      點五兩，價格三萬元。是以「軟」半錢價格為九千元，「
      硬」半兩價格為九千元，價格如此懸殊，足認共犯周永順
      前開供稱「軟」、「硬」均指安非他命，僅為結晶大小差
      異，並非實在，自不足取。況被告甲○○於原審時供述係
      購買海洛因供自行施用，未購買過安非他命（見原審卷第
      十六頁、第十七頁），其於本院更二審時亦供述：帳單上
      客戶「坤」即係伊等語（見本院更二卷第四十五頁、第一
      ０七頁），且依卷附帳單，被告甲○○僅有購買「軟」之
      記載，並無購買「硬」之記載，另採集被告甲○○尿液檢
      驗結果，亦僅有嗎啡陽性反應，無安非他命陽性反應，有
      台北市立療養院煙毒尿液檢驗報告書在卷可證（見原審卷
      第九十八頁），亦足認定帳單上「軟」應係指海洛因，「
      硬」則係指安非他命。
(四)、已判決確定共犯周永順於警訊時供稱：「我自本（八十八
      ）年七月底起至八月中旬止，替綽號『阿來』將安非他命
      賣給多人，分別賣給『彭奶』之彭玲玲四次，分別是一兩
      、二兩、四兩、五兩，分別收取二萬二千元、四萬元、八
      萬元及十萬元。但每次收到的錢都馬上交給『阿來』。」
      、「綽號『春山』、『阿輝』、『大胖』是『排骨』介紹
      認識的，『排骨』並交代我賣安非他命給他們三人每兩只
      能賺一千元。」（見八十八年偵字第二００二九號卷第十
      三頁背面及第十四頁正面），警訊中又稱：「我自八十八
      年七月底起至八月中旬，替綽號『阿來』將安非他命賣給
      『彭奶』，所收取金錢交給『阿來』。曾欠『阿來』十一
      萬多元，『阿來』幫他還清，且每月給他三至五千元花用
      。綽號『阿來』本名鄭有來，『排骨』為甲○○，『彭奶
      』為彭玲玲」（見本院更二審調取之偵字第一九九七０號
      卷第四至六頁）。於檢察官訊問時供述：「警方於八十八
      年八月二十三日所查獲一包安非他命是『排骨』要他交給
      彭玲玲，收取一萬元，他到達三民路九七號前，看到彭玲
      玲，還未交付彭玲玲，就被警察查獲。他送安非他命一次
      五百元，均約在加油站旁或蘆洲頂好市場附近，『排骨』
       約好地點，他負責送貨及收錢。叫他送貨者係『排骨』及
      『阿來』二人，其餘都是買主；被查獲當天係綽號『排骨
      』要他將安非他命交給彭玲玲，叫他收一萬一千五百元，
      平常沒錢時，『排骨』會給他三、五千元。有幫『阿來』
      送安非他命，收到金錢要交給『阿來』，伊沒錢時『阿來
      』會給他三、五千元」（見本院更二審調取之偵字第一九
      九七０號卷第十九頁至第二十一頁、第二十八至第三十頁
      ），於檢察官偵查中供稱：「都是鄭有來打電話給我叫我
      去向他拿安非他命之後送去給彭奶，大約送了二、三次，
      每次大約收一萬一千元到一萬零五百元，收到的錢拿回去
      交給鄭有來。（你幫鄭有來送安非他命他給你什麼好處？
      ）我沒有錢他就會給我三千元或五千元。（彭玲玲是透過
      你向鄭有來買安非他命？）是她直接與鄭有來聯絡，鄭才
      叫我送去給她」等語（見八十八年偵字第二００二九號卷
      第四十五頁背面及第四十六頁正面）。證人彭玲玲於警訊
      時供述：「我於八十八年七月間向綽號『阿來』者購買海
      洛因及安非他命，有二次在蘆洲市○○路一家統一超商外
      ，各以五千元之價格向『阿來』購買海洛因。之後『阿來
      』說他未賣幾千元之安非他命，如果她有需要，至少要買
      半兩以上安非他命，才要賣給她，並留下她小弟『黑豬』
      0000000000，讓她直接與『黑豬』聯絡，自八
      月份開始，以每包半兩安非他命一萬元向『黑豬』購買。
      指認『阿來』就是鄭有來，『黑豬』就是周永順。她還知
      道綽號『排骨』與鄭有來他們一起賣安非他命，因為『排
      骨』曾幫周永順送安非他命來給她。鄭有來與他朋友潘巧
      凌同居在台北縣蘆洲市○○路二０四巷八號一樓」；於檢
      察官訊問時供述：「我打電話給『排骨』，要買半兩安非
      他命，約在蘆洲市○○路交易，『排骨』叫周永順送來，
      原來向『阿來』買，後來他說已交由周永順及『排骨』做
      ，並給我他們的電話，要我自己與他們聯絡，買四、五次
      ，每次半兩，均供自己用；八十八年七月間打電話給『排
      骨』，說要買安非他命，每次都買半兩一萬一千元，『排
      骨』就叫周永順送到蘆洲三民路加油站給我，共買四次。
      海洛因是在八十八年七月間買一次二千元，只有一點點」
      等語（見本院更二審調取之偵字第一九九七０號卷第七頁
      至第九頁、第二十四頁、第三十六頁、偵字第二００二九
      號卷第十頁、第十一頁、第五十頁背面）；於檢察官偵查
      中證稱：「（八十八年七、八月間你曾向鄭有來買安非他
      命或海洛因？）我都不是直接向他本人接洽，都是透過他
      的一個小弟綽號『排骨』的人，他長得胖胖的。（共買幾
      次？）八十八年七、八月間打電話給『排骨』說要買安非
      他命，每次都買半兩一萬一千元，『排骨』就叫周永順送
      安非他命到蘆洲市○○路的加油站給我，共買了四次，海
      洛因是在八十八年七月間買了一次二千元，一點點而已，
      他向我報價說一．五分海洛因要五千元，我沒有那麼多錢
      ，只買二千元，只買這一次。（你知道『排骨』是幫鄭有
      來賣毒品？）是排骨講過一次要買半兩的規定是他老大鄭
      有來規定的」等語（見偵字第二００二九號卷卷第五十頁
      正、背面）。雖證人彭玲玲與共犯周永順於上開警訊、偵
      查中供述部分細節（即購買之毒品數量及價金）未能完全
      一致，且與扣案之帳單所載販毒紀錄係始自八十八年八月
      十一日不符，惟證人彭玲玲已明確證述：自八十八年七月
      間起，即向被告鄭有來、甲○○等人購買海洛因及安非他
      命，核之共犯周永順所供：自八十八年七月底起至八月中
      旬，替綽號「阿來」將安非他命賣給「彭奶」，就「購買
      」與「販賣」之時間點，始終指證不移，且尚合符節，且
      被告等販賣毒品初始，或因數量非鉅，或因尚未取得販售
      路線及管道，亦未必自始即將交易之紀錄詳為記載。爰依
      二人所述相符，且以最有利於被告之方式計算其販賣次數
      及價金。
(五)、扣案帳單及電話聯絡單係在台北縣蘆洲市○○路四十二號
      二樓被告甲○○與共犯周永順居住處所查獲，有搜索扣押
      證明筆錄在卷為憑（見偵字第二００二七號卷第七頁）。
      該處所係由被告甲○○具名於八十八年八月十七日承租，
      並支付押金二萬元等情，有租賃契約書影本在卷可憑（見
      偵字第二００二七號卷第三十葉至第三十二頁）。另扣案
      八十八年八月十七日帳單亦記載「房屋押金二萬元」字樣
      （見偵字第二００二七號卷第二十頁），況帳單上寫明「
      入７萬現金剩１０００還要再給大仔２５０００」（見扣
      案帳冊編號十一）、「入帳大仔２５０００」（見扣案帳
      冊編號十二）、「已入帳大仔」（見扣案帳冊編號七）、
      「２萬已入大仔帳」、「要再四萬還大仔」（見扣案帳冊
      編號八），而被告甲○○於警訊中供稱：他住於臺北縣蘆
      洲市○○路四十二號二樓，是由他出面承租，由友人鄭有
      來支付租金一萬元，現與友人綽號「黑豬」之周永順同住
      ，警方查扣之帳單及電話聯絡單上，除了字跡較潦草的是
      周永順所寫外，大部分都是周永順叫他寫的、在扣案帳單
      編號七及十二所登記的「已入帳大仔」是表示錢已足數交
      給「大仔」、「大仔」就是鄭有來，帳單上入帳的金額是
      伊至民族路二○四巷八號鄭有來之住處當面交給他、認識
      周永順不久後即由他介紹認識鄭有來等語（見八十八年偵
      二００二九號偵訊筆錄第七頁）。復參酌被告鄭有來於本
      院更二審調查中亦供稱：甲○○有向他借三萬元，說要租
      房屋等語（見本院更二審卷第二０六頁），被告甲○○於
      警訊中指稱，由被告鄭有來支付租金等情，應屬有徵。
(六)、共犯周永順及被告甲○○一致供明，扣案記載人名及聯絡
      電話標籤是共犯周永順所寫，另扣案記載人名及聯絡電話
      之電話聯絡單係由被告甲○○自標籤抄錄等情（見偵字第
      二００二九號卷第二十頁、本院更二審卷第一四六頁、本
      院更三審卷第二二五頁）。其上明白記載「大仔」聯絡電
      話、呼叫器為「0000000000、0000000
      000」，而被告鄭有來供承「0000000000」
      呼叫器係其同居女友潘巧凌交付供其使用，在伊身上為警
      查獲等情（見偵字第二００二七號卷第十一頁、原審卷第
      一二一頁、上更(一)字第六一七號卷一第一六０頁、本院更
      三審卷第一四三頁）。證人潘巧凌於本院更一審審理時證
      述：伊於八十八年八月間與鄭有來同居四、五天，就被抓
      ，「0000000000」呼叫器係伊幫「大包」申請
      ，「大包」就是「藥頭」（按指毒品供應者），是甲○○
      之老大，在販賣毒品。因伊積欠「大包」金錢，「大包」
      要伊替他申請呼叫器等語（見本院上更(一)字第六一七號卷
      一第一四五頁）。再「0000000000」呼叫器係
      潘巧凌於八十八年七月三十日所申請，申請人聯絡電話係
      0000000000，地址係台北縣蘆洲市○○路二０
      四巷八號一樓等情，有中華國際傳呼股份有限公司八十九
      年五月二十六日中總八九字第０五二六－一號函在卷可據
      （見原審卷第一六一頁）。而被告鄭有來被搜索查獲持有
      毒品地點，係台北縣蘆洲市○○路二０四巷八號一樓，而
      該處係被告鄭有來之弟鄭有明於八十八年六月八日承租供
      被告鄭有來居住等情，為被告鄭有來於警訊中供明，並有
      租賃契約書影本附卷為證（見偵字第二００二七號卷第十
      頁背面、第三十四頁至第三十七頁）。台北縣蘆洲市○○
      路二０四巷八號係被告鄭有來被查獲時住址，又「000
      00000」、「0000000000」係被告鄭有來
      聯絡電話或呼叫器等情，亦經載明於被告鄭有來警訊筆錄
      被訊問人年籍資料欄（見偵字第二００二七號卷第八頁、
      第九頁），苟非被告鄭有來自己陳述，衡情訊問警員亦無
      從憑以記載於警訊筆錄。證人潘巧凌、被告鄭有來若僅同
      居四、五天，證人潘巧凌應無可能於八十八年七月三十日
      申請呼叫器時，即填寫被告鄭有來住處及聯絡電話，惟不
      問證人潘巧凌所謂因積欠「大包」金錢而替「大包」申請
      呼叫器供被告鄭有來使用，抑或被告鄭有來利用潘巧凌申
      請使用，可以肯認。而扣案記載人名及聯絡電話之電話聯
      絡單，其上復明白記載「大仔」聯絡電話、呼叫器為「0
      000000000」，該呼叫器自為「大仔」者所占有
      並使用無訛。另該呼叫器申請資料又與被告鄭有來之資料
      符合，參以被告甲○○於警訊中即指稱扣案帳單上「大仔
      」即被告鄭有來，共犯周永順於警訊及檢察官訊問時亦供
      述：為被告鄭有來將安非他命送交客戶，堪信共犯周永順
      、被告甲○○販賣毒品之貨主「大仔」，若非被告鄭有來
      ，尚有何人？被告鄭有來辯稱其非帳單中之「大仔」云云
      ，無非飾卸之詞，不足採信。是以被告鄭有來於本案負責
      第一級毒品海洛因及第二級品安非他命毒品帳務資金運用
      ，亦已灼然。
(七)、被告鄭有來固辯稱：每天用量很多，不可能會販賣云云。
      但警方於被告鄭有來住處扣得之第一級毒品海洛因重達九
      十六點四六公克（驗餘淨重九十四點二三公克）、第二級
      毒品安非他命重達十六點六七公克（驗餘淨重十五點七九
      公克），其數量甚鉅，遠逾一般供自行施用所持有數量，
      被告鄭有來所辯伊自己每天用量很多，不可能會販賣云云
      ，與情理不符。況警方於被告甲○○住處亦扣得第一級毒
      品海洛因重達十點七一公克（驗餘淨重八點五八公克）、
      第二級毒品安非他命重達五百四十四點五四公克（驗餘淨
      重五一０點九一公克），復有分裝袋、研磨機、分裝匙、
      電子秤等一般供分裝販賣毒品所使用工具。共犯周永順、
      被告甲○○雖僅承認販賣安非他命，惟前開帳單既記載販
      賣之毒品有「軟」、「硬」二種，且「軟」即係海洛因等
      情，已如前述，益見被告鄭有來、甲○○及共犯周永順係
      共同販賣毒品海洛因及安非他命無訛。
(八)、被告鄭有來又辯稱：打過周永順，所以周永順才會誣陷他
      ，且周永順及證人彭玲玲於原審已證稱，係因其打過周永
      順，周永順為報復才誣陷他云云。雖共犯周永順於原審附
      合稱：「他（鄭有來）不讓我吸安非他命，就打我，到警
      察局時，我因他打我就把他供出來」（見原審卷第三十七
      頁）；本院更三審中，共犯周永順稱：「我本來住基隆，
      鄭有來帶我來台北沒有照顧我，他也打我，所以我在警察
      局就說我替他賣安非他命」、「我在釣蝦場認識『大包』
      ，『大包』拿給我毒品的。帳單上記載00000000
      00是何時記載何人使用，事隔太久，忘記了。彭玲玲是
      我女友，他知道我被鄭有來打，我在警局有說毒品是向鄭
      有來拿的。沒有賣過海洛因。我只在八十八年八月十一日
      到八月二十四日間賣過毒品。租處是我甲○○的名義租的
      ，房子是甲○○和我在使用，退租也是我在處理」云云（
      見本院更三審卷第二一七頁起）。被告甲○○於本院更三
      審中稱：「被告鄭有來與本案無關」云云（見本院更三審
      卷第二二七頁）。惟被告鄭有來於警訊中係稱：周永順是
      我基隆市八堵之鄰居，平時不做事，每次向我借錢花用，
      有時不借他，罵他，而誤以為我不照顧他，才檢舉我的云
      云（見臺灣板橋地方法院檢察署八十八年度偵字第二○○
      二七號偵查卷第十一頁背面），於原審時改稱：我打過他
      ，因為他吸食安非他命，我為了他好而打他云云，前後不
      一其詞，已難遽信。況共犯周永順最初於警訊及檢察官訊
      問時指證被告鄭有來供應毒品供販賣情節，有扣案帳單之
      記載可資佐證。共犯周永順與被告甲○○無法預測會被查
      獲販賣毒品，而預先寫好帳單用以陷害被告鄭有來。共犯
      周永順所為指證，確屬有據，顯非誣指，應可採信。共犯
      周永順、甲○○嗣後附合被告鄭有來並未參與，乃迴護之
      詞。況製作彭玲玲警訊筆錄之警員證人許炳煌於原審證稱
      ：「偵卷八十八年偵字第二００二九號第九頁至第十四頁
      筆錄是我所製作，當天彭玲玲通緝被查獲，她供出安非他
      命來源，筆錄是依她自己所述而記載。周永順是請彭玲玲
      聯絡周永順到案的」、「（對於彭玲玲說他講出被告是周
      永順給他看警察打出的資料他不認識被告，被告有無賣安
      非他命他不知道，有何意見？）彭玲玲是晚上七、八點查
      獲，周永順是二十三點四十五分查獲的。彭玲玲所述與事
      實不符」等語（見原審卷第一一六頁、第一一七頁）；於
      本院調查時證稱：「彭玲玲是事先通緝到案，她到案後才
      供述上游毒販，所以我們才根據她的供述去找周永順，警
      訊筆錄是周永順是十一點多到案後製作，兩份筆錄是分開
      製作的。同案被告筆錄分開製作，製作筆錄的時間很久，
      在這中間我們會去看其他共犯說些什，再回頭製作自己所
      負責被告的筆錄，做筆錄會斟酌另外到案被告的筆錄製作
      情形供參考。」且訊問周永順之警員證人廖繼照於原審時
      亦證稱：「周永順和彭玲玲製作筆錄時兩人是分開的，無
      法交談。」共犯周永順亦供述：在警局時，其與彭玲玲分
      開作筆錄，並未與彭玲玲講話等（見原審卷第一一八頁）
      、「彭玲玲的綽號是『碰奶』（臺語），在車上有和她講
      話」（見原審卷第一一八頁），足證證人彭玲玲應不可能
      受共犯周永順影響，而於警訊中故為誣指被告鄭有來、甲
      ○○參與。
(九)、被告鄭有來又辯稱：他不是「大仔」，也不是「大包」云
      云，惟被告鄭有來即是本案負責第一級毒品海洛因及第二
      級毒品安非他命毒品帳務資金運用之「大仔」，已如前述
      。另共犯周永順於本院更二審時供稱：「（大包及大仔是
      否同一人？）沒錯。」（本院更二審卷第一○一頁第三行
      ）。證人潘巧凌於本院更一審審理時證述：「00000
      00000」呼叫器係伊幫「大包」申請，「大包」就是
      「藥頭」（按指毒品供應者），是甲○○之老大，「大包
      」要伊替他申請呼叫器等語（見本院上更一字第六一七號
      卷一第一四五頁）。再「0000000000」呼叫器
      ，係潘巧凌於八十八年七月三十日所申請，申請人聯絡電
      話：係（０二）00000000，地址：台北縣蘆洲市
      ○○路二０四巷八號一樓等情，有中華國際傳呼股份有限
      公司號函可據（見原審卷第一六一頁），而被告鄭有來被
      搜索查獲持有毒品地點，係台北縣蘆洲市○○路二０四巷
      八號一樓，而該處係被告鄭有來之弟鄭有明承租供被告鄭
      有來居住等情，為被告鄭有來於警訊中供明，並有租賃契
      約書影本為證（見偵字第二００二七號卷第十頁背面、第
      三十四頁至第三十七頁）。「00000000」、「0
      000000000」係被告鄭有來聯絡電話、呼叫器，
      亦經載明於被告鄭有來警訊筆錄被訊問人年籍資料欄（見
      偵字第二００二七號卷第八頁、第九頁），證人潘巧凌幫
      「大包」者申請呼叫器「0000000000」，其申
      請人地址為被告鄭有來居住處，該呼叫器號碼並經被告鄭
      有來自己陳述，經警記載於警訊筆錄被訊問人年籍資料欄
      ，稽之扣案記載人名及聯絡電話之電話聯絡單，其上復記
      載「大仔」聯絡電話、呼叫器為「0000000000
      」、「0000000000」，則被告鄭有來、「大仔
      」、「大包」，均為同一人，彰彰甚明。
(十)、至被告甲○○於警訊中供稱：「自農曆春節起至六月初，
      向『大包』男子以每小包海洛因價值參、伍千元不等，次
      數約二、三天購買一次，都是以他0000000000
      號行動電話聯絡，但現已停機」云云（見八十八年度偵字
      第二○○二九卷第二頁反面），於本院更二審時供稱：「
      我不知道他（指大包）是誰。他身高差不多一八五至一九
      ０，我是開計程車時載過他，聊天認識的，他有留行動電
      話號碼給我」云云（見更二卷一四五頁），另於本院調查
      時供稱：「（『大包』與扣案帳冊編號十四所載『大仔』
      是否同一人？《提示》）我不知道是否同一人，帳冊是我
      寫的沒錯，我是以0000000000號行動電話與『
      大包』聯絡沒錯，我是被大包利用，我被警查獲後，大包
      該支手機就沒使用。」云云（見本院卷第二二六頁），被
      告甲○○所供綽號「大包」所有之行動電話號碼0000
      000000，與扣案帳冊所載「大仔」聯絡電話、呼叫
      器號碼雖不相同，但本件犯罪之時間點係在八十八年間，
      正當行動電話電信業蓬勃發展之際，一人擁有數個行動電
      話門號或呼叫器號碼，乃事所常有，自不足以聯絡電話之
      號碼不同，即遽為「大仔」、「大包」非同一人。至甲○
      ○於警詢另稱大包約三十餘歲，高超過一八○公分，體格
      壯碩，留平頭。潘巧凌稱：大包三十幾歲，沒戴眼鏡，眼
      睛大大的，理平頭云云。被告鄭有來稱與之不符云云。然
      上揭年齡所述與鄭有來相符，其餘留平頭，沒戴眼鏡，均
      可隨時改變，眼睛大小，亦屬相對之陳述。至身高部分雖
      不相符，但共犯相互間陳述特徵，有時隨口而說，或迴護
      故為誘導，應以前揭各證據明確顯示鄭有來即為大包或大
      仔與事實相符。該甲○○、潘巧凌身高部分所述不符，尚
      不足為被告鄭有來有利之認定。
(十一)被告鄭有來另辯稱：伊不認識彭玲玲云云。然證人彭玲玲
      於警訊時供稱：「我從今（八十八）年七月間施用的毒品
      安非他命及海洛因是先向綽號『阿來』之男子以每包一公
      克裝之安非他命新台幣一千元之價格購得，每包一點五分
      重之海洛因新台幣五千元購得．．．。我因於去（八七）
      年曾和朋友到北監探視過『阿來』，知道他的本名叫鄭有
      來，大約三十五歲左右，住基隆」等語（見偵查卷第二○
      ○二九○號卷第十頁正面）；於原審時改稱：「沒有用電
      話或其他方式買買過毒品，也未到北監探視鄭有來」云云
      （見原審卷第三十九頁），經原審函詢台灣臺北監獄，據
      覆稱：「本監前受刑人鄭有來於八十四年七月二十一日入
      監，同年十一月二日移送宜蘭監獄執行，其接見紀錄資料
      均已一併移轉，請逕行函洽」等語，有台灣臺北監獄八十
      九年三月三日北監守戒字第一五七０號函在卷可憑（見原
      審卷第七十七頁），嗣經本院函詢臺灣宜蘭監獄，據覆稱
      ：「查無該犯在台北監獄（八十四年七月二十一日至八十
      四年十一月一日）執行期間之接見紀錄資料」等語，固有
      臺灣宜蘭監獄九十二年四月廿五日宜監宏戒字第０九二０
      ０一一三一六號函在卷可稽（見本院卷第四十三頁）惟證
      人彭玲玲是否曾至北監探視被告鄭有來，與本件被告鄭有
      來是否有販賣毒品並無必然關聯，自不足據為有利於被告
      鄭有來之認定。況證人彭玲玲確係向被告等購買毒品，扣
      案之帳單並有彭玲玲購買毒品之記載，且本件係由證人彭
      玲玲於八月二十三日撥打行動電話0000000000
      號聯絡共犯周永順，佯稱欲購買安非他命而查獲，證人彭
      玲玲之供證，前揭證述向鄭有來購買毒品之陳述，既有其
      他佐證，與事實相符，自足作為不利於被告鄭有來之認定
      。
(十二)至證人彭玲玲於警詢中稱：「我從今（八十八）年七月間
      ，施用的毒品、海洛因是向綽號『阿來』之男子，每包一
      點五分重之海洛英五千元價格購得」等語（見八十八年度
      第二○○二九號偵查卷第十頁），而被告等帳冊附表一編
      號三十六號所記載「八十八年八月十五日綽號『碰奶』之
      彭玲玲購買海洛英零點二五錢為五千元」，存有價差。被
      告鄭有來辯稱：甲○○、周永順販賣予彭玲玲之毒品海洛
      因非其所指示，否則為下手之甲○○、周永順販出毒品之
      價錢不可能低於上手鄭有來所販售之價錢云云。然彭玲玲
      於偵查中稱海洛因是在八十八年七月間買了一次二千元，
      一點點而已。他向我報價說一點五分海洛因要五千元，我
      沒有那麼多錢，只買了二千元，只買這一次（見偵查第二
      ○○二九號卷第五十頁）。是彭玲玲八十八年七月間，僅
      購買少許海洛因二千元，並無確實數量。且毒品價金，因
      時間不同、購買數量多寡、成分（海洛因質純），價金本
      有極大差異，不能將不同時間購買不同數量之毒品、價金
      作為比較，為被告鄭有來有利之認定。
(十三)被告鄭有來、甲○○又辯稱：證人彭玲玲警詢筆錄未錄音
      ，共犯周永順警詢筆錄為警刑求，且與甲○○筆錄未全程
      錄音，是製作好後，再唸筆錄錄音，不足採為證據。彼等
      遭警刑求逼供云云。按刑事訴訟法之目的固重在發見實體
      真實，其手段則應合法正當，以保障人權。依刑事訴訟法
      第二百二十九條至第二百三十一條之規定，司法警察（官
      ）固有調查犯罪嫌疑人犯罪情形及蒐集證據之職權，而得
      詢問犯罪嫌疑人，惟依同法第一百條之二準用同法第一百
      條之一第一項之規定，應全程連續錄音；必要時，並應全
      程連續錄影。考其立法目的，在於建立詢問筆錄之公信力
      ，並擔保詢問程序之合法正當；亦即在於擔保犯罪嫌疑人
      對於詢問之陳述係出於自由意思及筆錄所載內容與其陳述
      相符。故司法警察（官）詢問犯罪嫌疑人如違背上開規定
      ，其所取得之供述筆錄，究竟有無證據能力，原應審酌司
      法警察（官）違背該法定程序之主觀意圖、客觀情節、侵
      害犯罪嫌疑人權益之輕重、對犯罪嫌疑人在訴訟上防禦不
      利益之程度，以及該犯罪所生之危害，暨禁止使用該證據
      對於抑制違法蒐證之效果，及司法警察（官）如依法定程
      序有無發現該證據之必然性等情形，本於人權保障與社會
      安全之均衡維護精神，依比例原則，具體認定之。但如犯
      罪嫌疑人之陳述係屬自白，同法第一百五十六條第一項已
      特別規定被告之自白，非出於強暴、脅迫、利誘、詐欺、
      違法羈押或其他不正之方法，且與事實相符者，得為證據
      。則證人在警詢之陳述如係出於自由意志而非不正之方法
      ，且其自白之陳述與事實相符，縱令司法警察（官）對其
      詢問時，未經全程連續錄音或錄影，致詢問程序不無瑕疵
      ，仍難謂證人於警詢供述之筆錄無證據能力（最高法院八
      十八年度台上字第五七六二號判決意旨參照）。製作證人
      彭玲玲警訊筆錄之警員許炳煌固證稱：「（被告甲○○詰
      問：為何彭玲玲筆錄沒有錄音帶？）筆錄是我作的，她於
      本案是證人，我不確定有無錄音」，惟原審法院於八十九
      年二月十八日已將上開警訊筆錄提示證人彭玲玲並告以要
      旨，雖證人彭玲玲稱：「（法官問證人：對於偵卷第九頁
      至第十一頁、第五十頁至第五十一頁警詢及偵查筆錄有何
      意見？）在警局所述大致上差不多，只是有些出入，我是
      跟周永順拿的，阿來及排骨是周永順跟我講的。．．．我
      對周永順很愧疚，因我害他被抓，周永順叫我講出是阿來
      及排骨，他給我看警察打出來的資料，我不認識被告，他
      們有沒有賣我不知道」云云（見原審卷第三十六頁、第三
      十七頁），亦僅否認其部分警詢有些出入，推稱係周永順
      叫她講出本案被告，並未爭執其證詞係出於強暴、脅迫、
      詐欺等不正方法。而共犯周永順警詢筆錄，經本院調取其
      錄音帶當庭勘驗播放，雖係以唸筆錄方式錄音，但並無任
      何刑求之情形，有勘驗筆錄可證（見本院更四審卷第七十
      九頁）。證人廖繼照即製作周永順警詢筆錄之警員於本院
      調查時結證，製作周永順筆錄，係照程序製作，在其自由
      意識下製作，未對其刑求，筆錄都是他自己陳述 (見本院
      更五卷第二百零七頁)。縱令彭玲玲、周永順、甲○○警
      詢未經全程錄音或錄影，致詢問程序不無瑕疵，仍難謂警
      詢供述之筆錄無證據能力。而共犯周永順係與彭玲玲分開
      作筆錄，並未與彭玲玲講話等（見原審卷第一一八頁），
      證人彭玲玲應不可能受共犯周永順影響，而故為誣指被告
      鄭有來、甲○○參與，已如前述。觀諸證人彭玲玲於警詢
      另稱：「我知道他們還有一個綽號『排骨』之男子和他們
      在一起賣安非他命，因為他曾幫『黑豬仔』周永順送安非
      他命過來賣給我，而且和周永順二人曾一起住在已經搬走
      之三樓租處，目前排骨住哪裡，我不知道，但我曾去過鄭
      有來租處台北縣蘆洲市○○路二○四巷一樓，當時他是和
      我朋友潘巧凌同住一起，兩人都有在施打海洛因，因為鄭
      有來行事很小心，聽他自己說外面還租有一至兩處地方專
      門在藏放毒品，．．．就我所知，鄭有來自從去年出監到
      現在，都沒有工作，而且變得有錢，除了自己租過幾個地
      方使用外，又買了一部紅色轎車使用」等語（見偵查卷第
      二○○二九頁第十一頁）。而被告甲○○曾與周永順一起
      住在租住處，曾去過鄭有來與潘巧凌同住一起之租處台北
      縣蘆洲市○○路二○四巷一樓，兩人都有施打海洛因，被
      告鄭有來行事很小心，曾聽鄭有來自己說外面還租有一至
      兩處地方專門在藏放毒品，買紅色轎車使用等情，要屬生
      活上及個性細節，若非熟稔，且親自經歷，何能供出？顯
      非司法警察（官）自行編竄栽贓。證人彭玲玲上開於原審
      翻稱：「不認識被告，他們有沒有賣我不知道」云云，當
      係事後迴護之詞。況證人彭玲玲確係向被告等購買毒品，
      扣案之帳單並有彭玲玲購買毒品之記載，本案係由證人彭
      玲玲於八月二十三日撥打行動電話0000000000
      號聯絡共犯周永順，佯稱欲購買安非他命而查獲，證人彭
      玲玲、周永順等於警詢之供證，核與事實相符，自足以採
      為證據。證人廖繼照即製作甲○○筆錄之警員於本院調查
      時結證，未對甲○○刑求 (見本院更五卷第二百十三頁)
      。又被告二人於八十八年八月二十五日因本案入台北看守
      所時，身體無內外傷，此有同所新收被告內外傷記錄表二
      張附於本院更五卷第三百四十六頁、第三百四十七頁可按
      ，被告二人辯稱遭警刑求逼供云云，自不足取。
(十四)被告甲○○雖辯稱：僅有受周永順之託記載帳冊，周永順
      販賣毒品，與伊無關云云。惟被告甲○○亦自承帳冊中較
      工整部分為其所書寫，此與被告甲○○當庭所書寫附卷之
      字跡比對確為同一人所寫。而其他較潦草之部分，被告甲
      ○○供承係共犯周永順所書寫，亦與共犯周永順所書寫之
      字跡吻合。衡情被告甲○○填載者佔八成以上，且其中尚
      有諸多金額之細部計算，苟非參與販賣情事，豈有花費工
      夫於記載帳冊，並計算細部之金額，所辯與情理及事實不
      符。且共犯周永順係於八十八年八月二十三日夜間遭查獲
      ，而扣案之帳單卻記載至八十八年八月二十四日，除販賣
      與證人彭玲玲一筆外，尚載明販賣安非他命予「阿宏」、
      販賣海洛因予「大胖」、「春山」，有扣案之帳單在卷為
      憑（見偵字第二００二九號卷第十九頁）。衡情被告甲○
      ○如僅係受託記載帳冊，共犯周永順未將交易情形告知被
      告甲○○（按八十八年八月二十四日之帳單，載明『碰奶
      』硬半、未載金額，是次交易顯係因遭警方查獲，乃未及
      記載金額），被告甲○○何能得知交易情形，並將販賣毒
      品之交易，自行記入帳單，被告甲○○確參與販賣毒品無
      訛。
(十五)證人彭玲玲檢察官訊問時另稱：（你這次如何被查獲？）
      我先被警察抓到，警察叫我打電話給排骨說要買安非他命
      ，排骨說他在喝酒，他會叫人送過去，我在約定地點加油
      站周永順就送安非他命來，隔天警察就去搜鄭有來及甲○
      ○的住處，就抓到他們云云（見八十八年度偵字第二○○
      二九號偵查卷第五十一頁正面）。然共犯周永順於警訊時
      供稱：我今（廿三日）被警方查獲之安非他命壹包，是綽
      號「彭奶」（臺語音）之女子以我行動電話000000
      0000聯絡，約在北縣蘆洲鄉○○路九十七號前，我要
      以一萬零五百元新台幣賣給她，才因此被警方查獲等語。
      且證人彭玲玲係撥打行動電話0000000000號與
      上游毒販聯絡，而該行動電話門號乃共犯周永順所持用，
      為共犯周永順所自承，是以證人彭玲玲與共犯周永順原有
      相當情誼（見本院更一審卷二第七十八頁），其供出毒品
      來源經警查獲共犯周永順，自認虧欠共犯周永順（見原審
      卷第三十六頁），前開供稱係撥打電話與「排骨」之陳述
      ，顯係迴護共犯周永順之詞，自無足取。
(十六)被告等販賣第一級毒品海洛因、第二級毒品安非他命，如
      附表二編號二十五、二十九、四十四、四十八、一一七雖
      未載明金額，致無法查得實際販賣金額，惟按販賣毒品海
      洛因係違法行為，非可公然為之，且有其獨特之販售路線
      及管道，復無公定價格，容易增減分裝之份量，而每次買
      賣之價量，可能隨時依雙方關係深淺、資力、需求量及對
      行情之認知、來源是否充裕、查緝是否嚴緊、購買者被查
      獲時供述購買對象之可能風險之評估等，而異其標準，非
      可一概而論，從而販賣之金額，一般除被告坦承犯行或價
      量俱臻明確外，委難察得實情，惟販賣之人從價差或量差
      中牟利之方式雖異，然其販賣行為在意圖營利則同一。復
      按一般民眾普遍認知毒品海洛因之非法交易政府一向查禁
      森嚴，且予以重罰，衡諸常情，倘非有利可圖，絕無平白
      甘冒被嚴查重罰高度風險之理，從而，舉凡其有償交易，
      除有足以反證其確係另基於某種非圖利本意之關係外，自
      難因無法查悉其販入價格，作為是否高價賣出之比較，即
      可謂其無營利之意思而阻卻販賣犯行之追訴。本案被告鄭
      有來、甲○○雖未承認共同販賣海洛因及安非他命，更拒
      絕供述購入之價格或販賣之價格，致無法查得前開實際販
      賣毒品之金額或數量，惟被告等與買受者僅屬買賣毒品關
      係，關係並非密切熟稔，非屬至親，當無可能甘冒重典按
      購入價格轉售而不求利得之理。又觀之前開扣案帳單，係
      八十八年八月十一日開始記載，迄八十八年八月二十四日
      止，短短十餘日間即記載一百多筆交易，被告鄭有來等人
      販賣第一級毒品海洛因收入有五十四萬五千八百元，販賣
      第二級毒品安非他命收入有六十九萬零五百元，且出售對
      象頗多，復須以記載帳單方式為之，規模非小，足認被告
      等確有營利之意圖，自足作為不利被告等之認定。另附表
      二編號二十六、三十九、五十五、五十六、五十七所載，
      未載明金額，且購買者均載明係被告鄭有來（大、大仔）
      、甲○○（坤），係被告等取用毒品後，為免毒品之數量
      不符乃登載於帳冊，業據共犯周永順供明在卷（見本院更
      二卷第一二三頁），尚不足認定被告等此部份有販賣之意
      圖。而附表二編號十六、十九、三十四、四十六、六十二
      、七十七、九十一、九十八、一０二、一０三、一０六雖
      記載坤（指被告甲○○）、大仔（指被告鄭有來）取用海
      洛因０點五錢或０點二五錢，仍交付九千元、五千元不等
      之價金，與附表二所示被告等販賣毒品海洛因與他人之價
      格相當，亦足認定被告等此部份有販賣之意圖。再者，刑
      事訴訟上證明之資料，無論其為直接或間接證據，均須達
      於通常一般之人均不致有所懷疑，而得確信其為真實之程
      度，始得據為有罪之認定，若其關於被告是否犯罪之證明
      未能達此程度，而有合理懷疑之存在，致使無從形成有罪
      之確信，根據「罪證有疑，利於被告」之證據法則，即不
      得遽為不利被告之認定，最高法院著有七十六年度臺上字
      第四九八六號判例可資參照，附表二編號一部份，僅載明
      一萬五千元，並無積極證據足資證明該筆金額係被告等販
      賣毒品之收入，尚難以擬制推測之方法遽認該筆金額係被
      告等販賣毒品之收入。
(十七)被告鄭有來聲請再傳訊證人彭玲玲、潘巧凌，惟經本院屢
      次傳喚拘提無著，有傳票、拘票在卷可據，本院無從傳訊
      。且本件事證已明，自無重覆傳訊之必要。被告鄭有來、
      甲○○另聲請傳訊證人房東林朝明，以究明當初接洽租屋
      狀況及周永順是否有向房東索討押金，惟林朝明已於九十
      年十一月十四日死亡，有戶籍謄本可證。而退租事由，已
      據被告甲○○於本院詰問共犯周永順在卷，且房屋承租與
      退租情形，與被告甲○○是否涉犯本案無必然關聯，併予
      說明。
(十八)綜上所述，被告鄭有來、甲○○所辯，顯屬卸責之詞，不
      足採信。其等罪證明確，犯行洵堪認定，應予依法論科。
貳、上揭事實二部分
一、訊據被告二人矢口否認有此部分販賣安非他命之犯行，被告
    甲○○辯稱：其係單純受託，依其朋友綽號「大包」者之指
    示運送東西，並不知該包物品為何物云云。被告鄭有來辯稱
    ：伊非綽號大包云云。
二、 經查被告甲○○於警訊及檢察官偵查中均供承其幫「大包
     」送毒品給買方，並將錢收回來，「大包」會送裝有海洛
     因之針筒供其施打，其知所運送之物為毒品等語（見偵查
     卷第五頁背面、第六頁、第二十五頁背面），證人即查獲
     本案之警員陳安隆於原審證稱：「在現場埋伏，當時蔡竹
     林在我們車上有跟被告甲○○電話聯絡，並在電話中提及
     安非他命的重量，並約到保齡球館內，但送貨之人不願下
     車，發現他準備開走了，我們即跟蹤被告，一直到轉角之
     超商被告下車，我們即上前逮捕，被告一直不承認，還稱
     行動電話不是他的，後來電話響起來，我們就接起電話跟
     對方講，我是甲○○之朋友，甲○○上廁所，電話留在這
     ，對方看情形不對就將電話掛掉，甲○○才承認有幫忙運
     送安非他命，數量、金額則不知道，只是幫人家拿過來，
     並且帶我們將安非他命找出來，他是把安非他命藏在座墊
     下用磁鐵吸住」等語。被告甲○○對證人上開證詞並表示
     無意見 (見原審卷 (一)第一四一頁、第一四二頁)。被告
     甲○○上開警訊及偵查中之自白及證人陳安隆之證言，足
     證被告甲○○於運送查獲之五包安非他命時，知悉其係毒
     品。又依陳安隆之供述，上開毒品係藏置在計程車座墊下
     ，並以磁鐵吸住，則衡以常理，如此放置，用意在不易被
     發現查獲，而毒品價昂，「大包」當告知被告甲○○該物
     品為何物，以便被告甲○○小心運送、交付予買方。本件
     犯罪事實，並據同案被告蔡竹林指證明確，復有安非他命
     五包（驗餘共淨重一百零六點三公克）扣案可證，及法務
     部調查局檢驗通知書一張附於本院上更五卷第二十三頁可
     按。而本案綽號大包者即為被告鄭有來，詳前理由壹、二
     、( 九)( 十)所述，綜上，被告二人所辯，無非卸責之詞
     ，要不足取，事證明確，其等犯行堪以認定。
參、查毒品危害防制條例業於九十二年六月六日經立法院修正通
    過，總統於九十二年七月九日公布，並自九十三年一月九日
    開始施行。本件被告行為後，上開條例雖經修正，然新法第
    四條除增設製造、運輸、販賣第四級毒品者，處三年以上十
    年以下有期徒刑，得併科新臺幣三百萬元以下罰金外，其餘
    關於販賣第一、二級毒品之構成要件及刑度均未作修改，茲
    因本條例雖僅就部分條文進行修正，然既係就全文條文重新
    公布，即應認為其全文均已修正，而有新舊法比較之問題，
    經比較新舊法第四條第一、二項後，因其於修法前後之構成
    要件及刑度均無不同，自應依刑法第二條第一項前段適用裁
    判時之新法處斷。核被告鄭有來、甲○○，販賣海洛因部分
    ，係犯毒品危害防制條例第四條第一項之販賣第一級毒品罪
    ，販賣安非他命部分（八十八年八月二十三日販賣安非他命
    予彭玲玲之犯行以及八十八年七月二十五日販賣安非他命予
    蔡竹林除外），係犯同條第二項之販賣第二級毒品罪。查共
    犯周永順於八十八年八月二十三日晚間販賣第二級毒品安非
    他命與彭玲玲部分，因彭玲玲係在警方監控下偽稱欲購買，
    實際上並無購買毒品之真正意思，惟被告二人與共犯周永順
    既有販賣毒品之故意，且依約攜帶毒品安非他命前往交易，
    已著手實施販毒之行為，且共犯周永順甫攜帶毒品到達現場
    即遭埋伏之警員當場逮捕，事實上不能完成買賣毒品之行為
    ，其行為仍屬未遂之程度，而應論以未遂罪。被告二人於八
    十八年七月二十五日晚間販賣第二級毒品安非他命與蔡竹林
    部分，因蔡竹林係在警方監控下偽稱欲購買，實際上並無購
    買毒品之真正意思，惟被告二人既有販賣毒品之故意，且被
    告甲○○依約攜帶毒品安非他命前往交易，已著手實施販毒
    之行為，且其甫攜帶毒品到達現場即遭埋伏之警員當場逮捕
    ，事實上不能完成買賣毒品之行為，其行為仍屬未遂之程度
    ，而應論以未遂罪。是被告二人於八十八年八月二十三日販
    賣安非他命予彭玲玲以及八十八年七月二十五日販賣安非他
    命予蔡竹林部分，係犯同條例第四條第六項、第二項之販賣
    第二級毒品未遂罪。被告等就附表二編號四、二十三、二十
    四、四十一、四十四、六十四、六十六、七十四、九十九、
    一一三部分，係以一交付行為同時觸犯同條例第四條第一項
    之販賣第一級毒品罪，及同條第二項之販賣第二級毒品罪，
    應依想像競合論，從一重之販賣第一級毒品罪處斷。被告等
    持有第一級、第二級毒品之低度行為，應分別為販賣第一級
    毒品、第二級毒品之高度行為所吸收，不另論罪。被告二人
    與共犯周永順彼此間，就上開事實一之犯行，被告二彼此間
    ，就上開事實二之犯行，有犯意之聯絡及行為之分擔，應論
    以共同正犯。其等先後多次販賣第一級毒品、第二級毒品既
    遂及未遂犯行，時間緊接，所犯為構成要件相同之罪名，顯
    係基於概括之犯意，反覆為之，各為連續犯，應各論以販賣
    第一級毒品、第二級毒品既遂一罪。除販賣第一級毒品法定
    本刑為死刑、無期徒刑部分，販賣第二級毒品法定本刑為無
    期徒刑部分，依法不得加重外，就其餘法定本刑依法加重其
    刑。雖公訴人就被告二人販賣第一級毒品海洛因犯行，僅就
    八十八年七月間賣予彭玲玲部分起訴，對於如附表二所示其
    餘販賣海洛因犯行未據起訴。另就被告鄭有來販賣第二級毒
    品安非他命犯行，亦僅就販賣予「龍飛」、「春山」、「大
    胖」及彭玲玲部分起訴，對於如附表二所示其餘販賣安非他
    命行為及事實二之犯行未據起訴，惟該未起訴部分與起訴論
    罪部分，有連續犯裁判上一罪之關係，為起訴效力所及，本
    院自應併予審理。另就被告甲○○除事實二以外如附表一、
    二所示之販賣第二級毒品安非他命犯行，與起訴部分 (八十
    八年度偵字第一八０一五號)，有連續犯裁判上一罪關係，
    為起訴效力所及，本院自應併予審理。被告所犯販賣第一級
    毒品及販賣第二級毒品二罪間，犯意各別，犯罪構成要件不
    同，應分論併罰。
肆、一、原審為被告等有罪科刑之判決 (八十八年訴字第一九一
    二號)，固非無見。惟查：（一）原判決事實及理由欄認定
    被告等連續販賣第二級毒品，但主文漏未記載連續，尚有疏
    漏。（二）毒品危害防制條例第十九條第一項規定，犯第四
    條之罪者，其供犯罪所用或因犯罪所得之財物，應沒收之，
    係採義務沒收主義，自應優先於刑法第三十八條第一項第二
    款、第三款之規定而為適用，原審認扣案之研磨機、分裝匙
    、電子秤、帳單及電話聯絡單等係被告所有供販賣第一、二
    級毒品所用之物，自應優先適用毒品危害防制條例第十九條
    第一項之規定諭知沒收，原判決誤依刑法第三十八條第一項
    第二款宣告沒收，有所違誤。（三）原審就附表二編號四、
    二十三、二十四、四十一、四十四、六十四、六十六、七十
    四、九十九、一一三部分，漏未依想像競合論以一罪，亦有
    未合。（四）被告等販賣海洛因所得為五十四萬七千八百元
    ，販賣安非他命所得為七十一萬零五百元，原判決認定被告
    等人販賣海洛因所得為六十一萬三千三百元，販賣安非他命
    所得有一百萬七千元，也有未洽。（五）毒品外包裝有防止
    毒品裸露、逸出及潮濕之功用，亦便於攜帶販賣，為供販賣
    所用之物，另如附表四所示之物，雖未扣案，亦係供被告等
    販賣毒品所用之用，原判決未依毒品危害防制條例第十九條
    第一項之規定諭知沒收。(六)就被告鄭有來事實二有連續犯
    裁判上一罪關係部分漏未論及。(七)原審就被告二人於八十
    八年八月二十三日販賣毒品安非他命予彭玲玲部分，未論為
    未遂犯，均有未當，自屬無可維持。被告鄭有來上訴坦承犯
    罪，惟否認被告甲○○與之共犯；被告甲○○上訴仍執前詞
    ，否認犯罪，雖均無理由，惟原判決既有可議，自應由本院
    將之撤銷改判。二、原審為被告甲○○無罪之判決 (八十八
    年度訴字第一八五九號)，尚嫌速斷，檢察官上訴指摘原判
    決不當，為有理由，原判決應予撤銷改判。爰審酌被告二人
    之品行、素行、犯罪之動機、情節、販賣毒品次數眾多，助
    長毒品泛濫，對國人身心健康與社會治安影響甚鉅，且犯罪
    後飾詞圖卸之態度及其他一切情狀，分別量處如主文第二項
    、第三項所示之刑，無期徒刑部分，並宣告褫奪公權終身，
    並定其應執行之刑。扣案如附表三編號一、二、三、五、六
    、十四所示之海洛因、安非他命，為查獲之毒品，應依毒品
    危害防制條例第十八條第一項前段，宣告沒收銷燬之。扣案
    如附表三編號一、二、三、五、六、十四所示之毒品外包裝
    ，編號八至十二所示研磨機、分裝匙、電子秤、帳單、電話
    聯絡單等物，係被告等所有供犯販賣第一級、第二級毒品所
    用之物，應依同條例第十九條第一項規定，宣告沒收。另附
    表四所示之行動電話、呼叫器，雖未扣案，為被告等販賣毒
    品所用之物，縱其利用他人名義租用門號，但其手機等為動
    產，為其使用並占有，應認其所有，且乏證據證明業已滅失
    而不存在，應依同條例第十九條第一項規定，宣告沒收。扣
    案如附表三編號七、十三所示分裝袋，尚未使用於包裝毒品
    ，係被告等人所有，供犯罪預備之用，應依刑法第三十八條
    第一項第二款規定，宣告沒收。扣案如附表一、二所示販賣
    第一級毒品海洛因所得財物二千元及五十四萬五千八百元（
    合計五十四萬七千八百元），販賣第二級毒品安非他命所得
    財物二萬元、六十九萬零五百元（合計七十一萬零五百元）
    ，應依毒品危害防制條例第十九條第一項規定宣告沒收，如
    全部或一部不能沒收時，以其財產抵償之。至其餘為警查獲
    如附表三編號四所示之吸食器、注射針筒等物，係供施用毒
    品所用之物，與被告等販賣毒品無關，又非違禁物，自不能
    於本案宣告沒收。另共犯周永順於警詢中供稱：伊向綽號排
    骨之甲○○購買安非他命，都是以排骨000000000
    0號電話聯絡云云。惟查本件並未認定甲○○販賣安非他命
    予周永順之犯行，該0000000000號行動電話，自
    與本件犯罪無關，不能宣告沒收，附此敘明。
伍、公訴意旨 (八十八年度偵字第二００二七號、第二００二九
    號)另以：被告甲○○與被告鄭有來基於共同之概括犯意聯
    絡，意圖營利，自八十八年七月間起至八十八年八月止，前
    後多次以新台幣一萬零五百元至一萬一千元之價格，販賣半
    兩左右之安非他命予龍飛、春山、大胖及彭玲玲等人，並均
    利用基於共同犯意聯絡之周永順代為遞送安非他命至台北縣
    蘆洲市○○路附近，與彭玲玲等人交易，因認被告甲○○此
    部分涉犯毒品危害防制條例第四條第二項之販賣第二級毒品
    罪嫌云云。惟按已經提起公訴之案件，在同一法院重行起訴
    者，應諭知不受理之判決，刑事訴訟法第三百零三條第二款
    定有明文。經查：被告甲○○（所涉施用毒品罪，已送強制
    戒治中）與真實姓名、年籍均不詳，綽號「大包」之成年男
    子共同基於意圖營利之概括犯意聯絡，連續自民國八十八年
    七月中旬起，在台北縣、市等處，販賣第二級毒品安非他命
    予不特定之施用安非他命者五次，均先由施用安非他命者與
    「大包」聯繫交易之時、地及價錢，再由被告甲○○負責送
    貨收款，於收得貨款後，「大包」則提供少許第一級毒品海
    洛因予甲○○施用。俟於八十八年七月二十五日二十一時三
    十分許，綽號「大不」之蔡竹林與楊立華（二人所涉施用毒
    品罪，皆已送強制戒治中）因毒品案為警查獲後，蔡竹林供
    出毒品來源，並以電話向「大包」購買三兩安非他命（每兩
    新台幣二萬三千元），「大包」則電聯甲○○至台北縣三重
    市○○路○道中山高速公路下方拿取安非他命，囑被告甲○
    ○將安非他命送至台北縣板橋市○○路、雨農路口交予穿白
    衣綽號「大不」者，並收取貨款。嗣於同日二十二時三十分
    許，甲○○攜帶五包安非他命（共毛重二一０公克、淨重二
    ０五公克）至板橋市○○路一四二巷口時為警當場查獲，並
    予查扣，被告甲○○涉嫌違反毒品危害防制條例第四條第二
    項之販賣第二級毒品罪之事實，前經台灣板橋地方法院檢察
    署於八十八年十月二十一日以八十八年度偵字第一八０一五
    號提起公訴，並經台灣板橋地方法院於八十八年十一月十一
    日以八十八年度訴字第一八五九號案受理在案，有台灣板橋
    地方法院檢察署函一件附於台灣板橋地方法院八十八訴字第
    一八五九號卷一第一頁可稽。茲檢察官就前開被告甲○○於
    八十八年七月間至八十八年八月間止，連續販賣第二級毒品
    安非他命與彭玲玲等人，與之有連續犯裁判上一罪關係之事
    實重行起訴，經台灣板橋地方法院於八十八年十一月二十二
    日以八十八年度訴字一九一二號受理在案，此有台灣板橋地
    方法院檢察署函一件附於該案卷一第一頁可稽，為前開起訴
    效力所及，揆諸前揭說明，自應為不受理判決之諭知。
陸、公訴意旨 (八十八年度偵字第二００二七號、第二００二九
    號)另以，被告二人基於共同之概括犯意聯絡，於八十八年
    七月間起至八十八年八月間止，前後多次以每次10500元至
    11000元之價格，販賣半兩左右之第二級毒品安非他命予綽
    號昌仔、大成、龍仔、春仔、阿輝，認被告二人涉犯毒品危
    害防制條例第四條第二項之罪嫌云云，無非係以共犯周永順
    之證述，扣案之毒品安非他命、帳單為其所憑之證據。訊據
    被告二人堅決否認有公訴人所指上開之犯行。經查：１、按
    刑事訴訟法第一百五十六條第二項明定「被告或共犯之自白
    ，不得作為有罪判決之唯一證據，仍應調查其他必要之證據
    ，以察其是否與事實相符」。故共犯之自白（其需踐行法定
    之調查程序，使具證據能力，乃屬當然）仍應調查其他補強
    證據，以察其是否與事實相符，始得採為判決基礎，否則其
    採證即有違證據法則。２、扣案帳單所載販毒紀錄始自八十
    八年八月十一日，其上並無公訴人所指被告二人於上開期間
    販賣毒品安非他命予綽號昌仔、大成、龍仔、春仔、阿輝之
    紀錄。３、公訴人認被告二人於上開期間販賣安非他命予綽
    號昌仔、大成、龍仔、春仔、阿輝等人部分，除共犯周永順
    於警訊時供稱：「我自本（八十八）年七月底起至八月中旬
    止，替綽號『阿來』將安非他命賣給多人，分別賣給綽號『
    昌仔』三、四次」，每次半兩，收一萬一千元。『龍飛』約
    四次，每次一兩，收二萬二千元。『大成』四次，每次一兩
    ，收二萬二千元。『龍仔』約八次，每次一兩，二萬元。『
    彭奶』之彭玲玲四次，分別是一兩、二兩、四兩、五兩，分
    別收取二萬二千元、四萬元、八萬元及十萬元。但每次收到
    的錢都馬上交給『阿來』。」、「綽號『春山』、『阿輝』
    、『大胖』是『排骨』介紹認識的，『排骨』並交代我賣安
    非他命給他們三人每兩只能賺一千元。『大成』、『昌仔』
    、『龍飛』及『龍仔』是鄭有來交給我安非他命，才向他們
    收現金。」（見八十八年偵字第二００二九號卷第十三頁背
    面及第十四頁正面），警訊中稱：「我自八十八年七月底起
    至八月中旬，替綽號『阿來』將安非他命賣給綽號『昌仔』
    、『龍飛』、『大成』、『龍仔』、『彭奶』等人，所收取
    金錢交給『阿來』。曾欠『阿來』十一萬多元，『阿來』幫
    他還清，且每月給他三至五千元花用。綽號『阿來』本名鄭
    有來，『排骨』為甲○○，『彭奶』為彭玲玲」（見本院更
    二審調取之偵字第一九九七０號卷第四至六頁）。於檢察官
    偵查中供稱：「都是鄭有來打電話給我叫我去向他拿安非他
    命之後送去給他們『昌仔』大約送了二、三次，每次大約收
    一萬一千元到一萬零五百元，『龍飛』、『大城』、『龍仔
    』、『彭奶』等也大約這個價錢及次數，收到的錢拿回去交
    給鄭有來。（你幫鄭有來送安非他命他給你什麼好處？）我
    沒有錢他就會給我三千元或五千元等語（見八十八年偵字第
    二００二九號卷第四十五頁背面及第四十六頁正面）之供述
    外，查無其他補強證據足資佐證其所述與事實相符，是共犯
    周永順之證詞尚難採為該部分事實認定之證據。４、扣案之
    安非他命係於八十八年八月間所查獲，非得作為公訴人所指
    被告二人於八十八年七月間販賣安非他命之證據。５、綜上
    所述，此部分查無證據足證被告二人犯罪，爰為被告甲○○
    無罪之諭知。此部分就被告鄭有來本應為無罪之諭知，因公
    訴人認與前揭有罪部分，有連續犯裁判上一罪之關係，是不
    另為無罪之諭知。
據上論斷，應依刑事訴訟法第三百六十九條第一項前段、第三百
六十四條、第三百零一條第一項、第三百零三條第二款、第二百
九十九條第一項前段、毒品危害防制條例第四條第一項、第二項
、第十八條第一項前段、第十九條第一項、刑法第二條第一項前
段、第十一條前段、第二十八條、第五十六條、第三十七條第一
項、第三十八條第一項第二款、第五十一條第四款，判決如主文
。
本案經檢察官張秋雲到庭執行職務。
中　　華　　民　　國　　94　　年　　9　　月　　8　　日
　　　　　　　　　刑事第十五庭  審判長法　官  蔡永昌
　　　　　　　　　　　　　　　　　　  法　官  蔡國在
　　　　　　　　　　　　　　　　　　  法　官  張正亞
以上正本證明與原本無異。
如不服本判決，應於收受送達後十日內向本院提出上訴書狀，其
未敘述上訴之理由者並得於提起上訴後十日內向本院補提理由書
（均須按他造當事人之人數附繕本）。
                                      書記官  鄭信昱
中　　華　　民　　國　　94　　年　　9 　　月　　8 　　日
附錄：本案論罪科刑法條全文
毒品危害防制條例第4條第1項、第2項
製造、運輸、販賣第1級毒品者，處死刑或無期徒刑；處無期徒
刑者，得併科新臺幣一千萬元以下罰金。
製造、運輸、販賣第 2 級毒品者，處無期徒刑或七年以上有期徒
刑，得併科新臺幣七百萬元以下罰金。
製造、運輸、販賣第 3 級毒品者，處五年以上有期徒刑，得併科
新臺幣五百萬元以下罰金。
製造、運輸、販賣第 4 級毒品者，處三年以上十年以下有期徒刑
，得併科新臺幣三百萬元以下罰金。
製造、運輸、販賣專供製造或施用毒品之器具者，處一年以上七
年以下有期徒刑，得併科新臺幣一百萬元以下罰金。
前五項之未遂犯罰之。
附表一：
┌──┬──────┬────┬─────────┬──────────┐
│編號│時        間│毒品買方│購買毒品種類及數量│價金（新台幣）      │
├──┼──────┼────┼─────────┼──────────┤
│一  │八十八年七月│彭玲玲  │安非他命          │每半兩一萬元        │
│    │            │        │每次半兩，二次    │                    │
├──┼──────┼────┼─────────┼──────────┤
│二  │八十八年七月│彭玲玲  │海洛英一次少許    │二千元              │
├──┼──────┴────┴─────────┴──────────┤
│合計│販賣第一級毒品海洛英所得二千元                                  │
│    ├────────────────────────────────┤
│    │販賣第二級毒品安非他命所得二萬元                                │
└──┴────────────────────────────────┘
附表二：
┌────┬───┬──┬──────────┬──────┬─────┐
│編號    │時  間│毒品│購買毒品之名稱及數量│價金新台幣  │備      註│
│        │      │買方│                    │            │          │
├────┼───┼──┼──────────┼──────┼─────┤
│   一   │8.10.│阿明│                    │一萬五千元  │          │
├────┼───┼──┼──────────┼──────┼─────┤
│   二   │8.11.│家興│海洛因一錢          │一萬七千元  │          │
├────┼───┼──┼──────────┼──────┼─────┤
│   三   │8.11.│大城│海洛因０點二五錢    │五千元      │          │
├────┼───┼──┼──────────┼──────┼─────┤
│   四   │8.11.│阿峰│海洛因一錢          │二萬元      │一行為犯數│
│        │      │    ├──────────┼──────┤罪，成立想│
│        │      │    │安非他命一點五兩    │二萬四千元  │像競合犯  │
├────┼───┼──┼──────────┼──────┼─────┤
│   五   │8.11.│鴻仁│海洛因０點五錢      │八千元      │          │
├────┼───┼──┼──────────┼──────┼─────┤
│   六   │8.11.│一只│安非他命一兩        │一萬零五百元│          │
├────┼───┼──┼──────────┼──────┼─────┤
│   七   │8.11.│小杰│海洛因（未載數量）  │五千元      │          │
├────┼───┼──┼──────────┼──────┼─────┤
│   八   │8.11.│小高│安非他命０點五兩    │一萬元      │          │
├────┼───┼──┼──────────┼──────┼─────┤
│   九   │8.11.│宗阿│海洛因０點五錢      │一萬元      │          │
├────┼───┼──┼──────────┼──────┼─────┤
│   十   │8.11.│碰奶│安非他命０點五兩    │一萬元      │          │
├────┼───┼──┼──────────┼──────┼─────┤
│  十一  │8.12.│大城│海洛因（未載數量）  │五千元      │          │
├────┼───┼──┼──────────┼──────┼─────┤
│  十二  │8.12.│大胖│海洛因（未載數量）  │五千元      │          │
├────┼───┼──┼──────────┼──────┼─────┤
│  十三  │8.12.│阿萬│安非他命一兩        │二萬元      │          │
├────┼───┼──┼──────────┼──────┼─────┤
│  十四  │8.12.│阿楞│安非他命（未載數量）│六千元      │          │
├────┼───┼──┼──────────┼──────┼─────┤
│  十五  │8.12.│春山│海洛因０點五錢      │九千元      │          │
├────┼───┼──┼──────────┼──────┼─────┤
│  十六  │8.12.│ 坤 │海洛因０點五錢      │九千元      │          │
├────┼───┼──┼──────────┼──────┼─────┤
│  十七  │8.13.│大胖│海洛因０點二五錢    │五千元      │          │
├────┼───┼──┼──────────┼──────┼─────┤
│  十八  │8.13.│阿弟│海洛因０點二五錢    │五千元      │          │
├────┼───┼──┼──────────┼──────┼─────┤
│  十九  │8.13.│ 坤 │海洛因０點二五錢    │五千元      │          │
├────┼───┼──┼──────────┼──────┼─────┤
│  二十  │8.13.│春山│海洛因０點二五錢    │五千元      │          │
├────┼───┼──┼──────────┼──────┼─────┤
│ 二十一 │8.13.│米偶│海洛因０點二五錢    │五千元      │          │
├────┼───┼──┼──────────┼──────┼─────┤
│ 二十二 │8.13.│碰奶│安非他命０點五兩    │一萬元      │          │
├────┼───┼──┼──────────┼──────┼─────┤
│ 二十三 │8.13.│阿峰│海洛因０點五錢      │四千五百元  │一行為犯數│
│        │      │    ├──────────┼──────┤罪，成立想│
│        │      │    │安非他命二兩        │四萬元      │像競合犯  │
├────┼───┼──┼──────────┼──────┼─────┤
│ 二十四 │8.13.│宏仁│海洛因０點五錢      │五千元      │一行為犯數│
│        │      │    ├──────────┼──────┤罪，成立想│
│        │      │    │安非他命一兩        │二萬元      │像競合犯  │
├────┼───┼──┼──────────┼──────┼─────┤
│ 二十五 │8.13.│ 呆 │海洛因０點五錢      │未載金額    │          │
├────┼───┼──┼──────────┼──────┼─────┤
│ 二十六 │8.13.│ 大 │海洛因０點五錢      │未載金額    │不構成犯罪│
├────┼───┼──┼──────────┼──────┼─────┤
│ 二十七 │8.14.│大胖│海洛因０點二五錢    │五千元      │          │
├────┼───┼──┼──────────┼──────┼─────┤
│ 二十八 │8.14.│阿峰│海洛因一錢          │一萬七千元  │          │
├────┼───┼──┼──────────┼──────┼─────┤
│ 二十九 │8.14.│ 呆 │海洛因０點五錢      │未載金額    │          │
├────┼───┼──┼──────────┼──────┼─────┤
│  三十  │8.14.│阿達│海洛因一錢          │一萬九千五百│          │
├────┼───┼──┼──────────┼──────┼─────┤
│ 三十一 │8.14.│和尚│安非他命一兩        │一萬七千元  │          │
├────┼───┼──┼──────────┼──────┼─────┤
│ 三十二 │8.14.│大城│安非他命０點五兩    │九千元      │          │
├────┼───┼──┼──────────┼──────┼─────┤
│ 三十三 │8.14.│大胖│海洛因０點二五錢    │五千元      │          │
├────┼───┼──┼──────────┼──────┼─────┤
│ 三十四 │8.14.│ 坤 │海洛因０點五錢      │九千元      │          │
├────┼───┼──┼──────────┼──────┼─────┤
│ 三十五 │8.14.│碰奶│安非他命一點五兩    │三萬元      │          │
├────┼───┼──┼──────────┼──────┼─────┤
│ 三十六 │8.15.│碰奶│海洛因０點二五錢    │五千元      │          │
├────┼───┼──┼──────────┼──────┼─────┤
│ 三十七 │8.15.│大城│海洛因０點五錢      │九千元      │          │
├────┼───┼──┼──────────┼──────┼─────┤
│ 三十八 │8.15.│一只│安非他命０點五兩    │一萬元      │          │
├────┼───┼──┼──────────┼──────┼─────┤
│ 三十九 │8.15.│ 坤 │海洛因０點二五錢    │未載金額    │不構成犯罪│
├────┼───┼──┼──────────┼──────┼─────┤
│  四十  │8.15.│大胖│海洛因０點二五錢    │五千元      │          │
├────┼───┼──┼──────────┼──────┼─────┤
│ 四十一 │8.15.│鴻明│海洛因０點二五錢    │五千元      │一行為犯數│
│        │      │    ├──────────┼──────┤罪，成立想│
│        │      │    │安非他命０點五兩    │五千元 　　 │像競合犯  │
├────┼───┼──┼──────────┼──────┼─────┤
│ 四十二 │8.15.│阿熊│安非他命（未載數量）│五千元      │          │
├────┼───┼──┼──────────┼──────┼─────┤
│ 四十三 │8.15.│阿萬│海洛因０點二五錢    │五千元      │          │
├────┼───┼──┼──────────┼──────┼─────┤
│ 四十四 │8.15.│阿郎│海洛因０點二五錢    │未載金額    │一行為犯數│
│        │      │    ├──────────┼──────┤罪，成立想│
│    　　│      │    │安非他命三兩        │未載金額 　 │像競合犯  │
├────┼───┼──┼──────────┼──────┼─────┤
│ 四十五 │8.15.│進兄│海洛因０點五錢      │九千元      │          │
├────┼───┼──┼──────────┼──────┼─────┤
│ 四十六 │8.15.│ 坤 │海洛因０點五錢      │九千元      │          │
├────┼───┼──┼──────────┼──────┼─────┤
│ 四十七 │8.15.│家興│海洛因０點五錢      │八千元      │          │
├────┼───┼──┼──────────┼──────┼─────┤
│ 四十八 │8.15.│宏仁│安非他命二兩        │未載金額    │          │
├────┼───┼──┼──────────┼──────┼─────┤
│ 四十九 │8.15.│春山│海洛因０點五錢      │九千元      │          │
├────┼───┼──┼──────────┼──────┼─────┤
│  五十  │8.15.│王田│海洛因０點五錢      │九千元      │          │
├────┼───┼──┼──────────┼──────┼─────┤
│ 五十一 │8.16.│進兄│海洛因０點五錢      │八千元      │          │
├────┼───┼──┼──────────┼──────┼─────┤
│ 五十二 │8.16.│大胖│海洛因０點二五錢    │五千元      │          │
├────┼───┼──┼──────────┼──────┼─────┤
│ 五十三 │8.16.│阿弟│海洛因０點二五錢    │五千元      │          │
├────┼───┼──┼──────────┼──────┼─────┤
│ 五十四 │8.16.│昌兄│海洛因０點二五錢    │五千元      │          │
├────┼───┼──┼──────────┼──────┼─────┤
│ 五十五 │8.16.│大仔│海洛因０點二五錢    │未載金額    │不構成犯罪│        │
├────┼───┼──┼──────────┼──────┼─────┤
│ 五十六 │8.16.│ 坤 │海洛因０點二五錢    │未載金額    │不構成犯罪│
├────┼───┼──┼──────────┼──────┼─────┤
│ 五十七 │8.16.│大仔│海洛因０點二五錢    │未載金額    │不構成犯罪│
├────┼───┼──┼──────────┼──────┼─────┤
│ 五十八 │8.16.│大城│安非他命０點五兩    │九千元      │          │
├────┼───┼──┼──────────┼──────┼─────┤
│ 五十九 │8.16.│大貼│安非他命０點五兩    │一萬元      │          │
├────┼───┼──┼──────────┼──────┼─────┤
│  六十  │8.16.│家興│海洛因０點五錢      │八千元      │          │
├────┼───┼──┼──────────┼──────┼─────┤
│ 六十一 │8.16.│龍興│海洛因０點二五錢    │五千元      │          │
├────┼───┼──┼──────────┼──────┼─────┤
│ 六十二 │8.17.│ 坤 │海洛因０點二五錢    │五千元      │          │
├────┼───┼──┼──────────┼──────┼─────┤
│ 六十三 │8.17.│黑松│安非他命０點五兩    │一萬元      │          │
├────┼───┼──┼──────────┼──────┼─────┤
│ 六十四 │8.17.│宏仁│海洛因０點二五錢    │五千元      │一行為犯數│
│        │      │    ├──────────┼──────┤罪，成立想│
│    　　│      │    │安非他命二兩        │二萬五千元  │像競合犯  │
├────┼───┼──┼──────────┼──────┼─────┤
│ 六十五 │8.17.│阿郎│安非他命三兩        │五萬元      │          │
├────┼───┼──┼──────────┼──────┼─────┤
│ 六十六 │8.17.│阿峰│海洛因０點五錢      │六千五百元  │一行為犯數│
│        │      │    ├──────────┼──────┤罪，成立想│
│    　　│      │    │安非他命一兩        │二萬元 　　 │像競合犯  │
├────┼───┼──┼──────────┼──────┼─────┤
│ 六十七 │8.17.│大胖│海洛因０點二五錢    │五千元      │          │
├────┼───┼──┼──────────┼──────┼─────┤
│ 六十八 │8.17.│阿達│海洛因０點二五錢    │五千元      │          │
├────┼───┼──┼──────────┼──────┼─────┤
│ 六十九 │8.17.│昌兄│海洛因０點二五錢    │五千元      │          │
├────┼───┼──┼──────────┼──────┼─────┤
│  七十  │8.17.│家興│海洛因０點五錢      │八千元      │          │
├────┼───┼──┼──────────┼──────┼─────┤
│ 七十一 │8.17.│大胖│海洛因０點二五錢    │五千元      │          │
├────┼───┼──┼──────────┼──────┼─────┤
│ 七十二 │8.17.│春山│海洛因０點五錢      │九千元      │          │
├────┼───┼──┼──────────┼──────┼─────┤
│ 七十三 │8.17.│大城│海洛因０點二五錢    │五千元      │          │
├────┼───┼──┼──────────┼──────┼─────┤
│ 七十四 │8.17.│龍飛│海洛因０點五錢      │一萬元      │一行為犯數│
│        │      │    ├──────────┼──────┤罪，成立想│
│        │      │    │安非他命    　      │一千元 　　 │像競合犯  │
├────┼───┼──┼──────────┼──────┼─────┤
│ 七十五 │8.17.│阿熊│安非他命（未載數量）│五千元      │          │
├────┼───┼──┼──────────┼──────┼─────┤
│ 七十六 │8.18.│阿敏│海洛因０點二五錢    │五千元      │          │
├────┼───┼──┼──────────┼──────┼─────┤
│ 七十七 │8.18.│ 坤 │海洛因０點二五錢    │五千元      │          │
├────┼───┼──┼──────────┼──────┼─────┤
│ 七十八 │8.18.│阿萬│海洛因０點二五錢    │五千元      │          │
├────┼───┼──┼──────────┼──────┼─────┤
│ 七十九 │8.18.│昌兄│海洛因０點二五錢    │五千元      │          │
├────┼───┼──┼──────────┼──────┼─────┤
│  八十  │8.18.│碰奶│安非他命０點五兩    │一萬元      │          │
├────┼───┼──┼──────────┼──────┼─────┤
│ 八十一 │8.18.│大胖│海洛因０點二五錢    │五千元      │          │
├────┼───┼──┼──────────┼──────┼─────┤
│ 八十二 │8.18.│王田│海洛因０點五錢      │九千元      │          │
├────┼───┼──┼──────────┼──────┼─────┤
│ 八十三 │8.18.│黑松│安非他命０點五兩    │一萬元      │          │
├────┼───┼──┼──────────┼──────┼─────┤
│ 八十四 │8.18.│春山│海洛因０點五錢      │八千元      │          │
├────┼───┼──┼──────────┼──────┼─────┤
│ 八十五 │8.18.│王田│海洛因０點五錢      │九千元      │          │
├────┼───┼──┼──────────┼──────┼─────┤
│ 八十六 │8.18.│佳惠│安非他命一兩        │二萬元      │          │
├────┼───┼──┼──────────┼──────┼─────┤
│ 八十七 │8.18.│王田│安非他命一兩        │二萬元      │          │
├────┼───┼──┼──────────┼──────┼─────┤
│ 八十八 │8.18.│宏仁│安非他命二兩        │三萬四千元  │          │
├────┼───┼──┼──────────┼──────┼─────┤
│ 八十九 │8.18.│和尚│安非他命二兩        │三萬四千元  │          │
├────┼───┼──┼──────────┼──────┼─────┤
│  九十  │8.18.│王田│海洛因一兩          │一萬七千元  │          │
├────┼───┼──┼──────────┼──────┼─────┤
│ 九十一 │8.18.│ 坤 │海洛因０點二五錢    │五千元      │          │
├────┼───┼──┼──────────┼──────┼─────┤
│ 九十二 │8.18.│碰奶│安非他命０點五兩    │一萬元      │          │
├────┼───┼──┼──────────┼──────┼─────┤
│ 九十三 │8.18.│東東│安非他命三兩        │五萬一千元  │          │
├────┼───┼──┼──────────┼──────┼─────┤
│ 九十四 │8.19.│大胖│海洛因０點二五錢    │五千元      │          │
├────┼───┼──┼──────────┼──────┼─────┤
│ 九十五 │8.19.│進兄│海洛因０點五錢      │九千元      │          │
├────┼───┼──┼──────────┼──────┼─────┤
│ 九十六 │8.19.│阿熊│安非他命（未載數量）│五千元      │          │
├────┼───┼──┼──────────┼──────┼─────┤
│ 九十七 │8.19.│昌兄│海洛因０點二五錢    │四千元      │          │
├────┼───┼──┼──────────┼──────┼─────┤
│ 九十八 │8.19.│ 坤 │海洛因０點二五錢    │五千元      │          │
├────┼───┼──┼──────────┼──────┼─────┤
│ 九十九 │8.19.│阿峰│海洛因０點五錢      │六千五百元  │一行為犯數│
│        │      │    ├──────────┼──────┤罪，成立想│
│    　　│      │    │安非他命一兩        │二萬元 　　 │像競合犯  │
├────┼───┼──┼──────────┼──────┼─────┤
│ 一００ │8.19.│大城│海洛因０點二五錢    │五千元      │          │
├────┼───┼──┼──────────┼──────┼─────┤
│ 一０一 │8.19.│春山│海洛因０點二五錢    │四千元      │          │
├────┼───┼──┼──────────┼──────┼─────┤
│ 一０二 │8.19.│ 坤 │海洛因０點二五錢    │五千元      │          │
├────┼───┼──┼──────────┼──────┼─────┤
│ 一０三 │8.19.│大仔│海洛因０點五錢      │五千元      │          │
├────┼───┼──┼──────────┼──────┼─────┤
│ 一０四 │8.19.│阿達│海洛因０點二五錢    │四千八百元  │          │
├────┼───┼──┼──────────┼──────┼─────┤
│ 一０五 │8.19.│進兄│海洛因０點五錢      │九千元      │          │
├────┼───┼──┼──────────┼──────┼─────┤
│ 一０五 │8.19.│阿峰│安非他命二兩        │三萬五千元  │          │
├────┼───┼──┼──────────┼──────┼─────┤
│ 一０六 │8.│ 坤 │海洛因０點二五錢    │五千元      │          │
├────┼───┼──┼──────────┼──────┼─────┤
│ 一０七 │8.│阿泉│安非他命０點五兩    │一萬元      │          │
├────┼───┼──┼──────────┼──────┼─────┤
│ 一０八 │8.│ 呆 │海洛因０點二五錢    │五千元      │          │
├────┼───┼──┼──────────┼──────┼─────┤
│ 一０九 │8.│龍飛│海洛因０點二五錢    │四千元      │          │
├────┼───┼──┼──────────┼──────┼─────┤
│ 一一０ │8.│昌阿│海洛因０點二五錢    │五千元      │          │
├────┼───┼──┼──────────┼──────┼─────┤
│ 一一一 │8.│小政│海洛因０點二五錢    │五千元      │          │
├────┼───┼──┼──────────┼──────┼─────┤
│ 一一二 │8.│阿熊│安非他命一點五兩    │二萬九千元  │          │
├────┼───┼──┼──────────┼──────┼─────┤
│ 一一三 │8.│阿峰│海洛因０點五錢      │六千元      │一行為犯數│
│        │      │    ├──────────┼──────┤罪，成立想│
│    　　│      │    │安非他命一兩        │二萬元 　　 │像競合犯  │
├────┼───┼──┼──────────┼──────┼─────┤
│ 一一四 │8.│阿狗│海洛因０點二五錢    │五千元      │          │
├────┼───┼──┼──────────┼──────┼─────┤
│ 一一五 │8.│大胖│海洛因０點二五錢    │五千元      │          │
├────┼───┼──┼──────────┼──────┼─────┤
│ 一一六 │8.│黑松│安非他命０點五兩    │九千元      │          │
├────┼───┼──┼──────────┼──────┼─────┤
│ 一一七 │8.23│碰奶│安非他命０點五兩    │未載金額    │          │
├────┼───┼──┼──────────┼──────┼─────┤
│ 一一八 │8.│阿宏│安非他命一兩        │一萬七千元  │          │
├────┼───┼──┼──────────┼──────┼─────┤
│ 一一九 │8.│大胖│海洛因０點二五錢    │五千元      │          │
├────┼───┼──┼──────────┼──────┼─────┤
│ 一二０ │8.│春山│海洛因０點二五錢    │五千元      │          │
├────┼───┴──┴──────────┴──────┴─────┤
│合    計│販賣第一級毒品海洛因所得新臺幣五十四萬五千八百元      　    │
│　　　　├──────────────────────────────┤
│        │販賣第二級毒品安非他命所得新臺幣六十九萬零五百元            │
└────┴──────────────────────────────┘
附表三：
┌──┬─────────┬──────────────┬───────┐
│編號│  名    稱        │ 數    量    及    重    量 │ 備        註 │
├──┼─────────┼──────────────┼───────┤
│ 一 │  安非他命        │ 壹包、重壹拾伍點伍玖陸捌公 │ 驗餘淨重     │
│    │                  │ 克                         │（另有外包裝袋│
│    │                  │                            │）            │
├──┼─────────┼──────────────┼───────┤
│ 二 │  海洛因          │ 參包、共重玖拾肆點貳參公克 │ 驗餘淨重     │
│    │                  │                            │（外包裝重二點│
│    │                  │                            │六九公克）    │
├──┼─────────┼──────────────┼───────┤
│ 三 │  安非他命        │ 壹包、重拾伍點柒玖公克     │ 驗餘淨重     │
│    │                  │                            │（外包裝重零點│
│    │                  │                            │五四公克）    │
├──┼─────────┼──────────────┼───────┤
│    │  吸食器          │ 壹組                       │              │
│ 四 ├─────────┼──────────────┤ 供施用毒品   │
│    │  注射針筒        │   貳拾肆支                 │ 所用之物     │
│    │                  │（鄭有來處查獲壹支，甲○○處│              │
│    │                  │  查獲貳拾參支）            │              │
├──┼─────────┼──────────────┼───────┤
│ 五 │  海洛因          │ 玖包、共重捌點伍捌公克     │ 驗餘淨重     │
│    │                  │                            │（外包裝重二點│
│    │                  │                            │三三公克）    │
├──┼─────────┼──────────────┼───────┤
│ 六 │  安非他命        │ 壹拾伍包、共重伍佰壹拾點玖 │ 驗餘淨重     │
│    │                  │ 壹公克                     │（外包裝重二十│
│    │                  │                            │六點九一公克）│
├──┼─────────┼──────────────┼───────┤
│ 七 │  分裝袋          │ 壹大袋                     │ 供販賣毒品預 │
│    │                  │                            │ 備之物       │
├──┼─────────┼──────────────┼───────┤
│ 八 │  研磨機          │ 壹臺                       │ 供販賣毒品所 │
├──┼─────────┼──────────────┤ 用之物       │
│ 九 │  分裝匙          │ 參支                       │              │
├──┼─────────┼──────────────┤              │
│ 十 │  電子秤          │ 壹臺                       │              │
├──┼─────────┼──────────────┤              │
│十一│  帳  單          │ 壹拾貳張                   │              │
├──┼─────────┼──────────────┤              │
│十二│  電話聯絡單      │ 參紙                       │              │
├──┼─────────┼──────────────┼───────┤
│十三│  分裝袋          │ 貳拾伍個                   │ 供販賣毒品預 │
│    │                  │                            │ 備之物       │
├──┼─────────┼──────────────┼───────┤
│十四│  安非他命        │ 伍包、重壹佰零陸點參公克   │ 驗餘淨重     │
│    │                  │                            │(另有外包裝袋)│
│    │                  │                            │              │
└──┴─────────┴──────────────┴───────┘
附表四：
┌──┬───────────────┬────────┬───────┐
│編號│  名          稱     　　     │數      　　  量│   備     註  │
├──┼───────────────┼────────┼───────┤
│ 一 │共犯周永順所用之0000000│       一       │  未扣案      │
│    │一０一號行動電話              │                │              │
├──┼───────────────┼────────┼───────┤
│ 二 │被告鄭有來所用之0000000│       一       │   未扣案     │
│    │二四一號行動電話              │                │              │
├──┼───────────────┼────────┼───────┤
│ 三 │被告鄭有來所用之0000000│       一       │   未扣案     │
│    │六一○號呼叫器                │                │              │
└──┴───────────────┴────────┴───────┘
